臺灣桃園地方法院民事裁定
                                       110年度亡字第59號
聲  請  人  臺灣桃園地方檢察署檢察官

代  理  人  田筑云  
相  對  人
即  失蹤人  趙正興    失蹤前最後住所：籍設桃園市平鎮區德

上列聲請人聲請宣告死亡事件，本院裁定如下：
    主  文
宣告趙正興（男，民國00年0月0日生，身分證統一編號：Z00000
0000號，失蹤前最後住所：籍設桃園市○鎮區○○路000號桃園○○○○
○○○○○）於民國98年8月3日下午12時死亡。
聲請程序費用由相對人遺產負擔。
    理  由
一、聲請意旨以：相對人即失蹤人趙正興為民國00年0月0日生，
    現年96歲，籍設桃園市○鎮區○○路000號桃園○○○○○○○○○○○○○○
    ○○○○○），經平鎮戶政事務所連續3年清查皆行方不明，遂依
    法檢附親屬及鄰里長或鄰居訪查紀錄表、內政部移民署查無
    入出境紀錄函文、桃園市政府社會局查無安置紀錄函文、桃
    園市政府殯葬管理所查無殮葬紀錄函文、失蹤人戶籍資料、
    3年內無健保就醫紀錄、未領有年金或各項津貼之證明，向
    聲請人聲請死亡宣告。又失蹤人雖至107年10月18日始經內
    政部警政署登錄為失蹤人口，惟失蹤人於95年8月3日經平鎮
    戶政事務所逕為住址變更登記至戶政事務所時，失蹤人已年
    逾80歲，近3年又無就醫等任何社會活動軌跡，迄今已14年
    ，堪信失蹤人於95年8月3日遭逕為住址變更登記時即已失蹤
    ，因其行蹤不明，迄今失蹤已逾3年，前經聲請鈞院准以110
    年度亡字第59號公示催告，並刊登新聞紙在案，現申報期間
    屆滿，未據失蹤人陳報其生存，或知失蹤人生死者，陳報其
    所知。為此，爰依法聲請准予宣告相對人死亡等語。
二、經查，聲請人主張之事實，業據提出上開資料之偵查卷宗可
    憑，前經准許對相對人為公示催告，業經聲請人於110年9月
    3日將本院民事公示催告裁定刊登新聞紙在案，有其提出新
    聞紙乙份在卷可稽，核閱無訛；復經本院依職權調取相對人
    健保、勞保投保資料、收入及所得資料，均查無相對人之健
    保、勞保投保紀錄或健保就醫紀錄，及其名下無任何財產所
    得，復查無相對人入出境紀錄，現亦未在監所，堪認聲請人
    之上開主張為真實。
三、按失蹤人失蹤滿7年後，法院得因利害關係人或檢察官之聲
    請，為死亡之宣告；失蹤人為80歲以上者，得於失蹤滿3年
    後，為死亡之宣告。宣告死亡之裁定，利害關係人或檢察官
    得聲請之。民法第8條第1項、第2項、家事事件法第155條分
    別定有明文。又宣告死亡之裁定應確定死亡之時。受死亡宣
    告者，以判決內所確定死亡之時，推定其為死亡。前項死亡
    之時，應為前條各項所定期間最後日終止之時，但有反證者
    ，不在此限。家事事件法第第159條第1項、民法第9條亦分
    別定有明文。查，聲請人係以相對人為14年4月4日生，因行
    方不明於95年8月3日經戶政事務所逕遷徙戶籍至平鎮戶政時
    ，已經滿80歲以上，自斯時起即音訊杳然，迄今生死不明，
    經本院公示催告在案，今申報期已屆滿，未據失蹤人陳報其
    生存或知其生死者陳報其所知，而聲請人為檢察官，自得於
    相對人失蹤滿3年後，聲請對之為死亡宣告，揆諸上揭規定
    ，自屬有據。又相對人係於95年8月3日起行方不明，計至98
    年8月3日屆滿3年，自應推定相對人於是日下午12時為死亡
    之時，准予依法宣告。
四、依家事事件法第154條第3項，裁定如主文。
中　　華　　民　　國　 111  　年　　4 　　月  　11　  日
                  家事法庭    法　官　林文慧
以上正本係照原本作成。
如對本裁定抗告須於裁定送達後10日內向本院提出抗告狀。
                              書記官  蘇珮瑄  
　　
中　　華　　民　　國　　111 　年　　4 　　月　　11　　日